【裁判字號】    97,訴,1654
【裁判日期】    971127
【裁判案由】    毒品危害防制條例
【裁判全文】
臺灣基隆地方法院宣示判決筆錄          97年度訴字第1654號
公  訴  人  臺灣基隆地方法院檢察署檢察官
被      告  丙○○
                      現於臺灣基隆監獄
指定辯護人  本院公設辯護人乙○○
上列被告因毒品危害防制條例案件，於中華民國97年11月27日上
午10時，在本院第三法庭宣示判決，出席人員如下：
    法      官  陳伯厚
    書  記  官  黃士元
    通      譯  黃秀娟
法官起立朗讀判決主文、犯罪事實要旨、處罰條文、附記事項，
及告以上訴限制、期間並提出上訴狀之法院，且諭知記載其內容
：
一、主  文：
    丙○○施用第一級毒品，累犯，處有期徒刑柒月，扣案之第
    一級毒品海洛因貳包（淨重零點零捌壹公克）沒收銷燬之；
    施用第二級毒品，累犯，處有期徒刑肆月。又施用第一級毒
    品，累犯，處有期徒刑柒月，扣案之第一級毒品海洛因貳包
    （淨重零點肆參壹公克）沒收銷燬之；施用第二級毒品，累
    犯，處有期徒刑肆月。又施用第一級毒品，累犯，處有期徒
    刑柒月，扣案之第一級毒品海洛因壹包（淨重零點壹玖玖公
    克）沒收銷燬之；施用第二級毒品，累犯，處有期徒刑肆月
    ，扣案之第二級毒品安非他命壹包（毛重零點貳肆公克）沒
    收銷燬之。又施用第一級毒品，累犯，處有期徒刑柒月，扣
    案之第一級毒品海洛因參包（淨重零點玖壹公克）沒收銷燬
    之；施用第二級毒品，累犯，處有期徒刑肆月，扣案之第二
    級毒品安非他命貳包（毛重壹點肆公克）沒收銷燬之。又施
    用第一級毒品，累犯，處有期徒刑柒月；施用第二級毒品，
    累犯，處有期徒刑肆月。又施用第一級毒品，累犯，處有期
    徒刑柒月；施用第二級毒品，累犯，處有期徒刑肆月。應執
    行有期徒刑貳年，扣案之第一級毒品海洛因貳包（淨重零點
    零捌壹公克）、第一級毒品海洛因貳包（淨重零點肆參壹公
    克）、第一級毒品海洛因壹包（淨重零點壹玖玖公克）、第
    二級毒品安非他命壹包（毛重零點貳肆公克）、第一級毒品
    海洛因參包（淨重零點玖壹公克）、第二級毒品安非他命貳
    包（毛重壹點肆公克）均沒收銷燬之。
二、犯罪事實要旨：
    如起訴書所載（如附件），並補充下列事項：
    被告係於97年8月29日凌晨1時35分為警查獲之前一日（即97
    年8月28日）晚上，在其臺北縣瑞芳鎮○○里街頂巷97號之
    住家，以注射針筒施打之方式施用海洛因。被告再於同日晚
    上11時許，於施用海洛因相隔約十多分鐘後，在其臺北縣瑞
    芳鎮○○里街頂巷97號之住家，以將安非他命置入玻璃球吸
    食器內，燒烤產生煙霧予以吸食安非他命。
三、處罰條文：
    毒品危害防制條例第10條第1項、第2項、第18條、刑法第
    11條、第47條第1項、第51條第5款。
四、附記事項：
    無。
五、協商判決除有刑事訴訟法第454條之4第1項第1款於本訊問程
    序終結前，被告撤銷協商合意或檢察官撤回協商聲請者；第
    2款被告協商之意思非出於自由意志者；第4款被告所犯之罪
    非第455條之2第1項所定得以協商判決者；第6款被告有其他
    較重之裁判上一罪之犯罪事實者；第七款法院認應諭知免刑
    或免訴、不受理者情形之一，及違反同條第2項「法院應於
    協商合意範圍內為判決；法院為協商判決所科之刑，以宣告
    緩刑或2年以下有期徒刑、拘役或罰金為限」之規定者外，
    不得上訴。
六、如不服本件判決，得自收受判決送達之日起10日內，向本院
    提出上訴書狀，上訴於第二審法院。
中    華    民    國    97    年    11    月    27    日
                  臺灣基隆地方法院刑事第二庭
                      書  記  官  黃士元
                      法      官  陳伯厚
以上正本證明與原本無異。
本判決除有刑事訴訟法第455條之4第1項第1款、第2款、第4款、
第6款、第7款所定情形之一，或違反同條第2項規定者外，不得
上訴。
如有前揭除外情形，對於本件判決如有不服，應於收受本判決後
10日內向本院提出上訴書狀，其未敘述上訴理由者，並得於提起
上訴後10日內向本院補提理由書狀（均須按他造當事人之人數附
繕本）「切勿逕送上級法院」。
中    華    民    國    97    年    11    月    27    日
                      書  記  官  黃士元
附件：
臺灣基隆地方法院檢察署檢察官起訴書
                                    97年度毒偵字第2081號
                                    97年度毒偵字第2196號
                                    97年度毒偵字第2250號
                                    97年度毒偵字第2255號
                                    97年度毒偵字第2618號
                                    97年度毒偵字第2678號
    被      告  丙○○  男  51歲（民國○○年○月○日生）
                        住臺北縣瑞芳鎮○○○街頂巷97號
                        （現另案於臺灣基隆監獄執行中）
                        身份證統一編號：Ｚ000000000號
上列被告因違反毒品危害防制條例案件，業經偵查終結，認應提
起公訴，茲敘述犯罪事實及證據並所犯法條如下：
        犯罪事實
一、丙○○前因施用毒品案件，經送強制戒治後，於民國89年11
    月8日期滿，並由本署檢察官以90年度戒毒偵字第16號為不
    起訴處分確定。復因施用第一級毒品案件，經送強制戒治後
    ，於91年6月29日期滿，並由臺灣基隆地方法院以90年度訴
    字第339號判決判處有期徒刑8月確定；再因施用第一級毒品
    案件，經送強制戒治（93年1月9日因法律修正停止戒治，93
    年1月26日戒治期滿），並由臺灣宜蘭地方法院以92年度訴
    字第33號判決判處有期徒刑9月確定，上開兩罪接續執行，
    於93年9月25日執行完畢。又因施用第一、二級毒品案件，
    經臺灣基隆地方法院以94年度訴字第431號判決判處應執行
    有期徒刑1年2月確定；另因施用第一、二級毒品案件，經臺
    灣基隆地方法院以94年度訴字第917號判決判處應執行有期
    徒刑1年5月確定，嗣經減刑併合併定應執行有期徒刑9月，
    上開案件接續執行，甫於96年10月30日執行完畢。復再因施
    用第一、二級毒品案件，經臺灣基隆地方法院以97年度訴字
    第558號判決判處應執行有期徒刑10月確定；復又因施用第
    一、二級毒品案件，經臺灣高等法院以97年度上訴字第3567
    號判決判處應執行有期徒刑1年2月確定；復另因施用第一、
    二級毒品案件，經臺灣基隆地方法院以97年度訴字第947號
    判決判處應執行有期徒刑9月確定（現執行中）。詎其猶不
    知悔改，復基於施用第一、二級毒品之犯意，於97年8月15
    日下午5時許及同年8月26日、同年8月29日凌晨2時15分許等
    為警採集尿液前24小時內之某日時、同年8月30日上午10時
    許、同年9月7日下午5時許、同年9月16日上午11時許，在臺
    北縣瑞芳鎮○○○街頂巷97號住處等處，分別以針筒注射等
    方式，施用第一級毒品海洛因各1次；又另行起意，於97年8
    月15日、同年8月26日、同年8月29日凌晨2時15分許等為警
    採集尿液前96小時內之某日時及同年8月30日上午10時許、
    同年9月7日下午5時許、同年9月16日上午11時許，在臺北縣
    瑞芳鎮○○○街頂巷97號住處等處，分別以玻璃球吸食器燒
    烤等方式，施用第二級毒品安非他命各1次，為警分別於下
    列時間查獲：（一）97年8月15日晚上8時40分許，在臺北縣
    瑞芳鎮○○○○路32巷112號前查獲，並扣得第一級毒品海
    洛因2包（淨重0.081公克）。（二）同年8月26日下午7時50
    分許，在臺北縣瑞芳鎮○○路10號前查獲，並扣得第一級毒
    品海洛因2包（淨重0.431公克）。（三）同年8月29日凌晨1
    時35分許，在臺北縣瑞芳鎮○○路○段41號「金豐遊藝場」
    內查獲，並扣得第一級毒品海洛因1包（淨重0.199公克）、
    第二級毒品安非他命1包（毛重0.24公克）。（四）同年8月
    30日下午2時50分許，在臺北縣瑞芳鎮○○路7之5號前查獲
    ，並扣得第一級毒品海洛因3包（淨重0.91公克）、第二級
    毒品安非他命2包（毛重1.4公克）、葡萄糖1包。（五）同
    年9月9日凌晨3時20分許採尿時查獲。（六）同年9月16日採
    尿時查獲。
二、案經臺北縣政府警察局瑞芳分局、基隆市警察局第二分局報
    告偵辦。
        證據並所犯法條
一、訊據被告丙○○僅坦承有於97年8月15日、同年8月30日、同
    年9月7日、同年9月16日施用海洛因及同年8月30日、同年9
    月7日、同年9月16日施用安非他命等犯行，餘則否認之，惟
    查，被告於97年8月15日、同年8月26日、同年8月29日、同
    年8月30日、同年9月9日及同年9月16日為警查獲後，經採尿
    送驗結果，均呈現甲基安非他命及嗎啡陽性反應，有臺灣檢
    驗科技股份有限公司濫用藥物檢驗報告5紙及臺灣尖端先進
    生技醫藥股份有限公司濫用藥物檢驗報告1紙在卷可稽，復
    有交通部民用航空局航空醫務中心毒品鑑定書3紙及法務部
    調查局濫用藥物實驗室鑑定書1紙在卷可參。是被告施用毒
    品之犯嫌甚明，其所辯顯係避重就輕、卸責之詞，不足採信
    ，其犯嫌堪以認定。
二、核被告丙○○所為，係犯毒品危害防制條例第10條第1項之
    施用第一級毒品及第2項之施用第二級毒品等罪嫌。其12度
    施用第一、二級毒品之犯行，犯意各別，請分論併罰。查被
    告有犯罪事實欄所載之科刑執行情形，有本署刑案資料查註
    紀錄表在卷可稽，其於受有期徒刑之執行完畢後，5年內再
    犯有期徒刑以上之本罪，為累犯，請依刑法第47條第1項規
    定加重其刑。扣案之海洛因、安非他命，請依毒品危害防制
    條例第18條第1項前段之規定宣告沒收並銷燬之。
三、依毒品危害防制條例第23條第2項、刑事訴訟法第251條第1
    項提起公訴。
    此  致
臺灣基隆地方法院
中    華    民    國    97    年    10    月    29    日
                              檢察官  甲  ○  ○
本件正本證明與原本無異
中    華    民    國    97    年    10    月    30    日
                              書記官  林  敬  展
附錄所犯法條：
毒品危害防制條例第10條第1項、第2項
    施用第一級毒品者，處 6 月以上 5 年以下有期徒刑。
    施用第二級毒品者，處 3 年以下有期徒刑。


司法院資訊處製作；財團法人民間司法改革基金會備份。
